【裁判字號】    89,台上,2141
【裁判日期】    890420
【裁判案由】    違反毒品危害防制條例
【裁判全文】
最高法院刑事判決                              八十九年度台上字第二一四一號
    上  訴  人  甲○○
右上訴人因違反毒品危害防制條例案件，不服台灣高等法院台南分院中華民國八十九
年二月一日第二審判決（八十八年度上訴字第一八一九號，起訴案號：台灣雲林地方
法院檢察署八十七年度偵字第四四二○、四四二一號），提起上訴，本院判決如左：
    主  文
上訴駁回。
    理  由
按刑事訴訟法第三百七十七條規定，上訴於第三審法院，非以判決違背法令為理由，
不得為之。是提起第三審上訴，應以原判決違背法令為理由，係屬法定要件。如果上
訴理由狀並未依據卷內訴訟資料，具體指摘原判決不適用何種法則或如何適用不當，
或所指摘原判決違法情事，顯與法律規定得為第三審上訴理由之違法情形，不相適合
時，均應認其上訴為違背法律上之程式，予以駁回。本件原判決綜合調查證據之結果
，認上訴人甲○○共同犯有毒品危害防制條例第四條第五項第二項販賣第二級毒品未
遂罪（為累犯）之事實，因而撤銷第一審之科刑判決，改判仍論上訴人以上開罪名，
並依刑法第四十七條累犯之規定，就有期徒刑部分加重其刑，及依同法第二十六條前
段未遂犯得按既遂犯之刑減輕之規定，減輕其刑後，量處有期徒刑伍年；扣案安非他
命貳包淨重陸拾柒點肆柒公克沒收銷燬之，包裝重貳點肆貳公克沒收，已詳認定犯
罪事實之依據及憑以認定之理由，並對上訴人否認犯罪之辯詞，如何不足採信，均已
依據卷內資料予以指駁及說明，從形式上觀察，原判決並無違背法令情形。上訴意旨
謂：上訴人固曾施用安非他命，但無販賣安非他命之記錄。本件持有及販賣安非他命
者，僅蔡勝竹一人，上訴人只從中介紹買賣，確無與蔡勝竹共同販賣安非他命未遂之
犯行等語，係就原判決已詳為論斷與說明之事項，再為事實上之爭執，殊非適法之第
三審上訴理由。又共同正犯間，非僅就其自己實施之行為負其責任，並在犯意聯絡之
範圍內，對於他共同正犯所實施之行為，亦應共同負責。本件原判決認定謝信吉以行
動電話向上訴人訂購安非他命二兩，上訴人即聯絡蔡勝竹開車搭載上訴人並帶前揭
安非他命，至雲林縣斗六市鎮○路二二四巷十四號前準備交易，因蔡勝竹所帶安非他
命數量不足，謝信吉不願成交而未遂等情，顯見上訴人與蔡勝竹間互有犯意聯絡，行
為分擔，原判決論上訴人以共同正犯，適用法則洵無違誤。上訴人與蔡勝竹既為共同
正犯，則前揭扣案之安非他命，究屬上訴人或蔡勝竹持有或共有，均不影響上訴人成
罪，原審未為無益之調查，不能指為調查未盡。此外，上訴人徒憑己意，對原審職權
之適法行使及原判決理由已詳為論斷之事項，任意爭辯，顯與法定上訴第三審之形式
要件不符，其上訴違背法律上之程式，應予駁回。
據上論結，應依刑事訴訟法第三百九十五條前段，判決如主文。
中      華      民      國    八十九    年      四      月     二十     日
                              最高法院刑事第七庭
                                  審判長法官  謝  家  鶴
                                        法官  洪  文  章
                                        法官  花  滿  堂
                                        法官  陳  世  淙
                                        法官  洪  佳  濱
      右正本證明與原本無異
                                              書  記  官
中      華      民      國    八十九    年      五      月      四      日


司法院資訊處製作；財團法人民間司法改革基金會備份。
